【裁判字號】    98,上易,741
【裁判日期】    981105
【裁判案由】    家暴恐嚇等
【裁判全文】
臺灣高等法院臺南分院刑事判決         98年度上易字第741號
上  訴  人
即  被  告  甲○○
上列上訴人因家暴恐嚇案件，不服臺灣臺南地方法院九十八年度
易字第七二六號中華民國九十八年九月八日第一審判決（起訴案
號：臺灣臺南地方法院檢察署九十八年度偵字第六八三三號），
提起上訴，本院判決如下：
    主  文
上訴駁回。
    理  由
一、按刑事訴訟法第三百六十一條、第三百六十七條規定，不服
    地方法院之第一審判決而提起上訴者，應提出上訴書狀，並
    敘述具體理由，為上訴必備之程式；其所提出之書狀未敘述
    上訴理由，或僅曾以言詞陳述上訴理由者，均應於上訴期間
    屆滿後二十日內補提理由書於第一審法院。第一審法院經形
    式審查，認逾期未補提上訴理由者，應定期間先命補正；逾
    期未補正者，為上訴不合法律上之程式，應以裁定駁回。倘
    已提出上訴理由，但所提非屬具體理由者，則由第二審法院
    以上訴不合法律上之程式，判決駁回。而所謂具體理由，必
    係依據卷內既有訴訟資料或提出新事證，指摘或表明第一審
    判決有何採證認事、用法或量刑等足以影響判決本旨之不當
    或違法，而構成應予撤銷之具體事由，始克當之（例如：依
    憑證據法則具體指出所採證據何以不具證據能力，或依憑卷
    證資料，明確指出所為證據證明力之判斷如何違背經驗、論
    理法則）；倘僅泛言原判決認定事實錯誤、違背法令、量刑
    失之過重或輕縱，而未依上揭意旨指出具體事由，或形式上
    雖已指出具體事由，然該事由縱使屬實，亦不足以認為原判
    決有何不當或違法者（例如：對不具有調查必要性之證據，
    法院未依聲請調查亦未說明理由，或援用證據不當，但除去
    該證據仍應為同一事實之認定），俾與第二審上訴制度在請
    求第二審法院撤銷、變更第一審不當或違法之判決，以實現
    個案救濟之立法目的相契合，並節制濫行上訴（最高法院著
    有九十七年度台上字第八九二號判決可參）。
二、本件上訴人即被告甲○○不服原判決，於民國九十八年九月
    二十一日合法提起上訴，形式上雖提出上訴書狀敘述上訴理
    由略以：(一)被告對不孝女即告訴人乙○○之作為雖深感痛心
    ，惟毫無犯罪動機、意圖、與目的。自檢察官偵查至原審法
    官審理，均早存心證。原判決違反法治國證據原則、無罪推
    論原則；(二)本案於偵查時，檢察官曉諭被告：告訴人乙○○
    、丙○○願意撤回告訴，惟被告不得再行追究其他責任，即
    能獲不起訴處分云云。被告當庭拒絕後，檢察官方對被告起
    訴求處重刑，請求調閱偵查庭之錄音（影）帶即明。(三)若被
    告有告訴人等所指訴之犯行，豈會自行請求勘驗九十八年二
    月二十四日下午二時三十五分許，於臺南地方法院檢察署一
    樓偵查庭外之錄影帶？原判決諸多理由均屬法官推論臆測；
    (四)被告經年累月受妻兒精神虐待，早已身心俱疲，但深信因
    果循環報應之理，爰提起上訴，請求撤銷原判決云云。
三、經查：
  (一)本件原判決認定上訴人即被告有原判決事實欄所載之犯行，
    ，係依憑：證人即告訴人乙○○、丙○○於檢察官偵訊時之
    指訴及證詞，證人即現場處理之法警吳驊軒之證詞、及因另
    案同至地檢署開庭而於走道旁觀之男子洪宏文之證詞、卷附
    九十八年二月二十四日下午二時三十五分許偵查庭外走道監
    視光碟監視錄影光碟及原審九十八年八月二十五日當庭勘驗
    前開光碟筆錄等事證，認定被告因同時公然侮辱、恐嚇告訴
    人丙○○、乙○○二人，使告訴人二人名譽受損且心生畏懼
    ，乃侵害告訴人二人之名譽、自由法益，因認被告以一行為
    觸犯刑法第三百零五條恐嚇危害安全罪及同法第三百零九條
    第一項之公然侮辱罪，為想像競合犯，從一重之恐嚇危害安
    全罪，並審酌被告素行不佳，本件僅因細故與告訴人發生爭
    執，竟在司法機關內公然辱罵及恐嚇告訴人，視司法機關如
    無物，待其至原審審理後，態度依然故我，勘驗監視光碟時
    ，數度指責原審勘驗內容恣意記載，至其原先傳訊告訴人乙
    ○○以明其是否撤回本件告訴，然其一見告訴人乙○○到庭
    時之態度堅定，隨即表明捨棄對告訴人乙○○之訊問，及犯
    罪後之態度仍設詞飾卸，全無悔意等一切情狀，判處有期徒
    刑二月，併諭知易科罰金折算標準，經核均已詳述其所憑證
    據、認定理由及量刑依據。從形式上觀察，原判決並無認定
    事實錯誤、量刑瑕疵或違背法令之情形可言。
  (二)被告提起上訴僅泛言原判決違反法治國證據原則、無罪推論
    原則等云云如上所述，然其所辯各節，關於原判決如何與一
    般經驗及論理法則不符，均未指明，至其餘被告上訴意旨，
    亦係被告情緒性之言詞，核與被告有否為本件公然侮辱、恐
    嚇犯行之判斷無涉，是以被告顯未依據卷內既有訴訟資料或
    提出新事證，具體指摘或表明原判決關於認定事實、適用法
    律或量刑有何足以影響於判決本旨之違法或不當，而構成應
    予撤銷之具體事由。揆諸首揭說明，難認其已具體表明上訴
    理由，其上訴不合法定要件，爰不經言詞辯論逕予駁回。另
    被告聲請調閱偵查庭庭訊錄音（影）帶乙節，其主要目的係
    欲證明檢察官曾曉諭其勿追究告訴人其他責任始能獲不起訴
    處分等情，縱然屬實，亦與被告有無實施前揭公然侮辱或恐
    嚇言行無關，自不足做為原判決有何不當或違法之具體事由
    ，本院認無調查之必要，附此敘明。
四、依刑事訴訟法第三百六十七條前段、第三百七十二條，判決
    如主文。
中    華    民    國    98    年    11    月    5     日
                  刑事第二庭    審判長法  官  葉居正
                                      法  官  洪碧雀
                                      法  官  陳春長
以上正本證明與原本無異。
不得上訴。
                                      書記官  尤乃玉
中    華    民    國    98    年    11    月    9     日


司法院資訊處製作；財團法人民間司法改革基金會備份。
